# 陈版主及各位同仁，有关资产评估增值问题需要请教，恳请指点

提问人：ivvi0216 时间：2011-07-04 13:35:31
情形描述：B公司收购C公司，收购价 1000 万，账面价 810 万，评估价 850 万，请问收购时B、C怎么进行账务处理，评估增值怎么进行账务处理？

回答人：chenyiwei
1 、B公司收购C公司的股权比例？是否因此取得对C的控制权？C公司是否构成企业合并准则所指的“业务”？如果构成企业合并的，是同一控制下合并还是非同一控制下合并？法律形式上是收购股权还是吸收合并？ 2 、收购价格 1000 万的确定依据？评估值 850 万所使用的评估方法和所包含的内容？评估报告中是否载明了各单项可辨认资产的评估值？ 3 、从评估基准日到收购完成日（购买日）的时间间隔多长？在该过渡期内，标的资产的价值是否发生了重大变化？